【裁判字號】    98,交聲,827
【裁判日期】    980428
【裁判案由】    違反道路交通管理處罰條例聲明異議
【裁判全文】
臺灣桃園地方法院交通事件裁定         98年度交聲字第827號
原處分機關  交通部公路總局新竹區監理所
異  議  人  精豪企業社
                      統一編號.
法定代理人  甲○○
上列異議人因違反道路交通管理處罰條例案件，不服原處分機關
交通部公路總局新竹區監理所中華民國97年8 月22日壢監裁字第
裁53-Z00000000號裁決，向本院聲明異議，本院裁定如下：
    主  文
異議駁回。
    理  由
一、原處分意旨略以：異議人即受處分人精豪企業社所有車牌號
    碼9168-MV號自用小客車於民國96年11月15日下午2時48分許
    ，在國道1 號公路南下51公里處，因違規行駛路肩，經國道
    公路警察局第一警察隊員警以「非開放時段行駛路肩」逕行
    舉發，並掣開公警局交字第Z00000000 號舉發違反道路交通
    管理事件通知單（下稱舉發違規通知單）。嗣異議人未於應
    到案日期前到案繳納罰鍰或提出申訴，且逾越應到案日期60
    日以上，原處分機關於97年8 月22日以異議人違反道路交通
    管理處罰條例第33條第1 項第9 款、第63條第1 項第1 款之
    規定，裁處罰鍰新臺幣（下同）6,000 元，並記違規點數1
    點。
二、異議意旨略以：（一）伊並未收到舉發違規通知單及違規相
    片。（二）員警執法時應明確告知該路段有違規採證，而不
    是偷偷的錄影，也要讓用路人開車時要注意車速及何時段才
    可通行，這樣無告示，以錄影舉發，有執法不當之處云云。
三、按高速公路及快速公路交通管制規則第9條第1項第2 款規定
    「汽車行駛高速公路，不得在路肩上行駛」。次按汽車行駛
    於高速公路，不遵使用限制、禁止、行車管制及管理事項之
    管制規則而未依規定使用路肩者，處汽車駕駛人新臺幣3 千
    元以上6 千元以下罰鍰；又汽車駕駛人有上開行為時，除依
    原條款處罰鍰外，並記違規點數1 點，道路交通管理處罰條
    例第33條第1項第9款、第63條第1項第1款分別定有明文。又
    「送達，於應受送達人之住居所、事務所或營業所為之，但
    在行政機關辦公處所或他處會晤應受送達人時，得於會晤處
    所為之。」、「於應送達處所不獲會晤應受送達人時，得將
    文書付與有辨別事理能力之同居人、受僱人或應送達處所之
    接收郵件人員。」、「送達，不能依前二條規定為之者，得
    將文書寄存送達地之地方自治或警察機關，並作送達通知書
    兩份，一份黏貼於應受送達人住居所、事務所、營業所或其
    就業處所門首，另一份交由鄰居轉交或置於該送達處所信箱
    或其他適當位置，以為送達。」、「前項情形，由郵政機關
    為送達者，得將文書寄存於送達地之郵政機關。」，行政程
    序法第72條第1項、第73條第1項、第74條第1項、第2項分別
    規定明確。而依違反道路交通管理事件統一裁罰基準及處理
    細則第5 條規定，處理違反道路交通管理事件有關文書送達
    之程序，自應依行政程序法上開規定為之。
四、經查：
（一）異議人即受處分人精豪企業社所有車牌號碼9168-MV 號自
      用小客車，於96年11月15日下午2時48分許，行經國道1號
      公路南下51公里處，因行駛高速公路違規使用路肩之違規
      事實，經國道公路警察局第一警察隊員警依採證照片於96
      年11月29日以公警局交字第Z00000000 號舉發違規通知單
      逕行舉發，有舉發違規通知單、採證照片2 張在卷可稽，
      受處分人對此亦不否認，自堪認定。
（二）按「路肩」指設於車道之外側，路面邊線與護欄或邊溝間
      之部分，高速公路及快速公路交通管制規則第2 條第16款
      定有明文。而國道1 號公路南下車道之上開路段開放行駛
      路肩時間為10時至14 時、16 至19時，並於高速公路南向
      49.5公里處設有每日「10-14」、「16-19」開放小型車行
      駛路肩之標誌牌乙節，有內政部警政署國道公路警察局第
      一警察隊97年10月14日公警一交字第0970173136號函在卷
      可憑，足認高速公路主管機關在本件異議人之違規地點前
      ，已依規定設置相關標誌，已足使經過該路段之用路人均
      能注意該標誌之記載，自無無法注意之情事，是駕駛人自
      有能力注意開放路肩行駛限制標誌之可能，異議人上開所
      辯，委無可採。
（三）上開舉發違規通知單經原舉發機關以掛號郵寄至異議人即
      受處分人精豪企業社之地址「桃園縣平鎮市○○路南勢一
      段35號1 樓」，因招領逾期無人簽收而退回原舉發機關；
      嗣原舉發機關於97年2 月21日再次以郵寄方式向異議人上
      址處所寄送舉發違規通知單，惟仍未獲會晤受送達人亦無
      受領文書之同居人、受僱人或應送達處所之接收郵件人員
      ，遂依上開行政程序法關於寄存送達之規定，於97年2 月
      27日將該舉發違規通知單寄存於郵局29支局，並作送達通
      知書2 份，1 份粘貼於應受送達人門首，另1 份置於該受
      送達處所信箱或適當位置，以為送達；嗣受處分人未於寄
      存送達生效後15日內繳納罰鍰及提出申訴，原處分機關乃
      於97年8 月22日以壢監裁字第裁53-Z00000000號違反道路
      交通管理事件裁決書，依道路交通管理處罰條例第33條第
      1 項第9 款、第63條第1 項第1 款及違反道路交通管理事
      件統一裁罰基準，裁處受處分人精豪企業社罰鍰6,000 元
      ，並記違規點數1 點等情，有舉發違規通知單、國道公路
      警察局第一警察隊送達證書及上開裁決書等件影本附卷可
      按。異議人雖以上揭情詞聲明異議，然本件舉發違規通知
      單業依上開行政程序法「寄存送達」之規定，於97年2 月
      27日合法送達異議人即受處分人無誤。雖異議人未實際接
      獲舉發違規通知單，惟原舉發機關既係依上開法定程序送
      達，自已發生合法送達之效力，不因受處分人實際上有無
      收受而有所異。
（四）綜上所述，本件異議人所有之車輛確有道路交通管理處罰
      條例第33條第1項第9款所規定行駛於高速公路，違規行駛
      路肩之行為無訛。
五、綜上所述，本件異議人即受處分人精豪企業社所有之車號91
    68-MV 號自用小客車確於上開時、地有「行駛高速公路違規
    使用路肩」之違規行為，原處分機關依道路交通管理處罰條
    例第33第1項第9款、第63條第1項第1款規定，及違反道路交
    通管理事件統一裁罰基準表，對受處分人處罰鍰6,000 元，
    並記違規點數1 點，核無違誤，本件異議人之異議為無理由
    ，應予駁回。
六、據上論斷，應依道路交通管理處罰條例第87條第2 項、道路
    交通案件處理辦法第19條，裁定如主文。
中    華    民    國    98  年      4    月     28    日
                  交通法庭  法  官  羅國鴻
以上正本證明與原本無異。
如不服本裁定，應於送達後5 日內，向本院提出抗告狀。
                            書記官  戴育萍
中    華    民    國    98    年    5     月    4     日


司法院資訊處製作；財團法人民間司法改革基金會備份。
